臺灣苗栗地方法院刑事判決
111年度簡上字第4號
公  訴  人  臺灣苗栗地方檢察署檢察官
上  訴  人  
即  被  告  吳明忠



上列上訴人即被告因違反毒品危害防制條例案件，不服本院苗栗
簡易庭民國110年11月29日所為之110度苗簡字第713號第一審簡
易判決（聲請簡易判決處刑案號：110年度毒偵字第1149號），
提起上訴，本院管轄之第二審合議庭判決如下：
    主  文
上訴駁回。
    犯罪事實及理由
一、本案經本院審理結果，認第一審判決上訴人即被告吳明忠所
     為係犯施用第二級毒品罪，累犯，依刑事訴訟法第449條第
    1項前段、第3項、第454條第2項等規定，判處被告有期徒刑
    3月，如易科罰金，以新臺幣1,000元折算1日，核其認事、
    用法均無違誤，量刑亦屬適當，應予維持，爰引用該判決書
    所記載之犯罪事實、證據及理由（如附件一）。
二、被告上訴意旨略以：我不是累犯，前案是民國106年，本案
    是110年，已經滿5年了，這是數學問題要加1，我一看就知
    道有問題；我完全不知道要驗尿，違反程序正義，警察不該
    對我採尿，我沒有自願寫勘察採證同意書，警察說所長交代
    今天要驗尿，我聽了簽文件配合採尿，警察是半脅迫我，叫
    我寫那個藥頭指證他，怎麼脅迫的我忘記了等語（見本院11
    1年度簡上字第4號卷【下稱本院卷】第53、55、70、71、74
    至77頁）。
三、按量刑輕重，係屬事實審法院得依職權自由裁量之事項，苟
     已斟酌刑法第57條各款所列情狀而未逾越法定刑度，不得
    遽 指為違法。又在同一犯罪事實與情節，如別無其他加重
    或減 輕之原因，下級審法院量定之刑，亦無過重或失輕之
    不當情 形，則上級審法院對下級審法院之職權行使，原則
    上應予尊 重（最高法院72年度台上字第6696號判決、85年
    度台上字第2446號判決意旨參照）。
四、經查：
　㈠被告於110年5月5日15時5分許，確有簽立勘察採證同意書1紙
    （見偵卷第19頁），於同日15時12分起至18分止之警詢時復
    供稱：因為我為毒品調驗人口，警方經我同意帶返所採尿等
    語，且被告對於員警詢問「警方是否於經你同意後，於110
    年5月5日15時5分在頭份派出所採集你的尿液？尿液編號為Z
    000000000000是否清楚？」，被告亦回答「是的。清楚。」
    ，未見被告曾表示不願採尿等情（見偵卷第14至18頁），足
    認本案採尿過程，乃係經被告自願性同意。又被告於本院審
    理時雖辯稱其未同意採尿，是員警半脅迫云云。然被告於偵
    查中僅表示不知道要被採尿(見偵卷第38頁)，原上訴理由狀
    內復未載明此節，於本院準備程序時亦未對此有何意見，顯
    見被告之前從未對於採尿過程有何爭執，直至本院審理時始
    以上開情詞置辯。另被告於本院審理中對於員警如何脅迫採
    尿一節，經訊問後旋又改稱忘記了、我說的是4月這次等語(
    見本院卷第77頁)，顯見被告說詞前後不一，未能具體指明
    ，足認被告此部分所辯，無足採信。 
  ㈡本案第一審簡易判決之量刑理由為：爰以被告之責任為基礎
    ，並審酌其於警詢時自陳因心情不好而吸食甲基安非他命之
    犯罪動機；無業、家庭經濟狀況勉持之生活狀況、高中畢業
    之教育程度（見偵卷第14、15頁）；犯罪後於警詢及偵查中
    均坦承犯行之態度等一切情狀，量處有期徒刑3月等語，業
    已斟酌刑法第57條各款所列情狀，並考量被告前案紀錄及累
    犯(被告前案於106年3月10日執行完畢，本案犯罪時間為110
    年5月2日，確屬累犯無誤)、自首等情，其量刑要無違法可
    言，所宣告之刑與被告犯罪情節相衡，亦難謂有過重或失輕
    之不當情形，既別無其他減輕之原因，揆諸前揭說明，本院
    對原審之職權行使，自當予以尊重。是被告之上訴為無理由
    ，應予駁回。
據上論斷，應依刑事訴訟法第455條之1第1項、第3項、第368 條
、第373條，判決如主文。
本案經檢察官楊岳都聲請以簡易判決處刑及到庭執行職務。
中    華    民    國   111    年    6    月    21    日
                  刑事第四庭  審判長法  官  羅貞元
　　　　　　　　　
                                    法  官  申惟中
　　　　　　　　　　　　　　　　　　
                                    法  官  郭世顏
以上正本證明與原本無異。
不得上訴。
                                    書記官  呂  彧
中　　華　　民　　國　　111 　年　　6 　　月　　21　　日

附件一：
臺灣苗栗地方法院刑事簡易判決
110年度苗簡字第713號
聲  請  人  臺灣苗栗地方檢察署檢察官
被      告  吳明忠
上列被告因違反毒品危害防制條例案件，經檢察官聲請以簡易判
決處刑（110年度毒偵字第1149號），本院判決如下：
    主          文
吳明忠施用第二級毒品，累犯，處有期徒刑參月，如易科罰金，
以新臺幣壹仟元折算壹日。 
    犯罪事實及理由
一、本案犯罪事實及證據，除犯罪事實欄一第7行「玻璃球」更
    正為「吸食器」外，餘均引用檢察官聲請簡易判決處刑書之
    記載（如附件）。
二、論罪科刑：
（一）核被告吳明忠所為，係犯毒品危害防制條例第10條第2 項
      之施用第二級毒品罪。其施用前持有甲基安非他命之低度
      行為，為其施用甲基安非他命之高度行為所吸收，不另論
      罪。
（二）按依司法院釋字第775 號解釋的解釋文及理由意旨，係指
      構成累犯者，不分情節，一律加重最低本刑，於不符合刑
      法第59條所定要件之情形下，致生行為人所受之刑罰超過
      其所應負擔罪責之個案，不符罪刑相當原則、比例原則。
      於此範圍內，在刑法第47條第1 項修正前，為避免發生上
      述罪刑不相當的情形，法院就該個案應裁量是否加重最低
      本刑；依此，該解釋係指個案應量處最低法定刑，又無法
      適用刑法第59條規定減輕之情形，法院應依此解釋意旨裁
      量不予加重最低本刑（最高法院109 年度台上字第51號、
      第247號、第518號、第691號等判決意旨參照）。查被告
      前因公共危險案件，經本院以103年度苗交簡字第1374號
      判決判處有期徒刑4月，於民國106年3月10日執行完畢出
      監等情，有臺灣高等法院被告前案紀錄表附卷可稽，其於
      前案受有期徒刑之執行完畢後，5 年以內故意再犯本案有
      期徒刑以上之罪，為累犯，本院審酌被告前案所犯與本案
      所犯之罪質雖異，然依被告本案所犯情節，因累犯加重其
      最低本刑，尚無司法院釋字第775 號解釋所謂加重最低本
      刑致生行為人所受之刑罰超過其所應負擔罪責之情形，爰
      依刑法第47條第1 項規定加重其刑。
（三）被告於有偵查犯罪權限之公務員尚未發覺其上揭施用甲基
      安非他命犯行前，即向警員坦承其有施用甲基安非他命犯
      行而接受裁判，且同意接受警方採集尿液送驗，有調查筆
      錄1份附卷可稽（見偵卷第15頁），合於自首之要件，爰
      依刑法第62條前段規定減輕其刑，並依法先加重後減輕之
      。
（四）爰以被告之責任為基礎，並審酌其於警詢時自陳因心情不
      好而吸食甲基安非他命之犯罪動機；無業、家庭經濟狀況
      勉持之生活狀況、高中畢業之教育程度（見偵卷第14、15
      頁）；犯罪後於警詢及偵查中均坦承犯行之態度等一切情
      狀，量處如主文所示之刑，並諭知易科罰金之折算標準。
三、被告本案施用甲基安非他命所用之吸食器並未扣案，衡情該
    吸食器價值非高且容易取得，剝奪其所有權所能達成預防犯
    罪之效果亦屬有限，應認對之宣告沒收欠缺刑法上之重要性
    ，爰依刑法第38條之2 第2 項規定，不予宣告沒收、追徵，
    附此敘明。
四、依刑事訴訟法第449 條第1 項前段、第3 項、第454 條第2
    項，逕以簡易判決處刑如主文。
五、如不服本件判決，得自判決送達之日起20日內，向本院提起
    上訴（應附繕本）。
六、本案經檢察官楊岳都聲請以簡易判決處刑。 
中　　華　　民　　國　　110 　年　　11　　月　　29　　日
                  苗栗簡易庭  法  官  林信宇
以上正本證明與原本無異。　　　　　　　　　　　　　　　　
如不服本判決應於收受判決後20日內向本院提出上訴書狀，並應
敘述具體理由。
                              書記官  林佩萱
中　　華　　民　　國　　110 　年　　11　　月　　29　　日
附錄本案論罪法條全文：
毒品危害防制條例第10條
施用第一級毒品者，處 6 月以上 5 年以下有期徒刑。
施用第二級毒品者，處 3 年以下有期徒刑。
附件： 
臺灣苗栗地方檢察署檢察官聲請簡易判決處刑書　
                                   110年度毒偵字第1149號
　　被　　　告　吳明忠　
上列被告因違反毒品危害防制條例案件，經偵查終結，認為宜聲
請以簡易判決處刑，茲將犯罪事實及證據並所犯法條分敘如下：
　　　　犯罪事實
一、吳明忠前因施用毒品案件，經依法院裁定送觀察、勒戒後，
    認無繼續施用毒品傾向，甫於民國110年2月20日執行完畢釋
    放，並經本署檢察官以109年度毒偵字第902號、第1249號及
    第1410號為不起訴處分確定。其不知警惕，於前開觀察、勒
    戒執行完畢釋放3年內，復基於施用第二級毒品之犯意，於1
    10年5月2日23時許，在苗栗縣○○市○○里0鄰○○路000巷
    0號住處，以將甲基安非他命置於玻璃球點火燒烤後，再以
    口、鼻吸取煙霧之方式，施用第二級毒品甲基安非他命1次
    。嗣於110年5月5日14時50分許，員警以吳明忠為毒品調驗
    人口身份徵得其同意採尿送檢驗，檢驗結果呈現安非他命及
    甲基安非他命陽性反應。
二、案經苗栗縣警察局頭份分局報告偵辦。　　　　
　　　　證據並所犯法條
一、上開犯罪事實，業據被告吳明忠於警詢及偵查中均坦承不諱
    ，並有勘察採證同意書、苗栗縣警察局頭份分局偵辦毒品案
    件尿液鑑驗代碼對照表、應受尿液採驗人尿液檢體採集送驗
    紀錄影本及欣生生物科技股份有限公司濫用藥物尿液檢驗報
    告各1紙在卷可佐，足認被告自白核與事實相符，其犯嫌可
    堪認定。
二、核被告吳明忠所為，係犯毒品危害防制條例第10條第2項之
    施用第二級毒品甲基安非他命罪嫌。被告前因公共危險案件
    ，經法院判處有期徒刑確定，甫於106年3月10日執行完畢出
    監，有其刑案資料查註紀錄表附卷可稽，其於5年內故意再
    犯本件有期徒刑以上之罪，為累犯，請審酌是否依刑法第47
    條第1項規定加重其刑(司法院釋字第775號解釋意旨參照)。
三、依毒品危害防制條例第23條第2項、刑事訴訟法第451條第1
    項聲請逕以簡易判決處刑。
　　此　 致
臺灣苗栗地方法院
中　　華　　民　　國　 110　　年　　8 　　月　　25　　日
　　　　　　　　　　　　　　檢察官  楊  岳  都